---
title: "금융계량분석 과제3"
author: "정유진"
date: "2018년 10월 16일"
output: word_document
---

## 7번

```{r}
set.seed(987)
T<-100
x<-rnorm(T,mean=-1,sd=2)
e<-rnorm(T)
y<-2+x+3*x^2+e
test<-lm(y~x)
summary(test)
```

```{r}
beta1<--4.1153
se<-0.6281
t<-(beta1-1)/se
t
```

|t|의 값이 8.144085이므로 1.96이 넘으므로 H0(beta1=1)을 기각한다. 따라서 beta1은 1이 아니고 추정한 모형은 틀렸다는 사실을 알 수 있다.

## 8번

### (a)

```{r}
data<-read.csv("c:\\temp\\PS3_Banks.csv",header=TRUE)
woori<-100*diff(log(data$Woori))
KEB<-100*diff(log(data$KEB))
Hana<-100*diff(log(data$Hana))
Shinhan<-100*diff(log(data$Shinhan))
IBK<-100*diff(log(data$IBK))
```

파란색은 confidence로 lag가 0일 때는 1이 될 수 밖에 없다. 하지만 lag가 0이 아닐 때는 파란 선 안쪽으로 있어야 모두 크기가 0에 가까워서 reject를 할 수 없다. 따라서 파란선 안쪽에만 있다면 serial correlation이 없다는 것을 의미한다.

#### woori

```{r}
acf(woori,lag=15)
```

많은 것들이 confidence를 벗어나는 것을 볼 수 있다.

#### KEB

```{r}
acf(KEB,lag=15)
```

confidence를 벗어나는 것들이 몇 개가 보인다.

#### Hana

```{r}
acf(Hana,lag=15)
```

한 두개를 제외하고는 대부분이 confidence 선 안에 있는 것을 알 있다. 

#### Shinhan

```{r}
acf(Shinhan,lag=15)
```

한 개를 제외하고는 모두 파란 선 안쪽에 존재한다. 

#### IBK

```{r}
acf(IBK,lag=15)
```

파란선에 세개가 비슷하게 걸쳐있고 나머지는 모두 그 안쪽에 있다.

### (b)

#### woori

```{r}
Box.test(woori,lag=10,type='Ljung')
```

p-value가  7.976e-05라서 0.05보다 작으므로 95%구간에서 가설(모든 autocorrelation은 0)을 기각한다.

#### KEB

```{r}
Box.test(KEB,lag=10,type='Ljung')
```

p-value가 0.04174로 0.05보다 작으므로 95%구간에서 가설(모든 autocorrelation은 0)을 기각한다.

#### Hana

```{r}
Box.test(Hana,lag=10,type='Ljung')
```

p-value가 0.3015로 0.05보다 크기때문에 95%구간에서 가설(모든 autocorrelation은 0)을 채택한다.

#### Shinhan

```{r}
Box.test(Shinhan,lag=10,type='Ljung')
```

p-value가 0.3484로 0.05보다 크기때문에 95%구간에서 가설(모든 autocorrelation은 0)을 채택한다.

#### IBK

```{r}
Box.test(IBK,lag=10,type='Ljung')
```

p-value가 0.2941로 0.05보다 크기때문에 95%구간에서 가설(모든 autocorrelation은 0)을 채택한다.

### (c)

우리은행과 KEB은행은 serial correlation이 존재하고 나머지 은행들인 하나은행, 신한은행, IBK은행은 serial correlation이 존재하지 않는다고 말할 수 있다.