---
title: "금융계량 과제6"
author: "1602108 정유진"
date: "2018년 11월 29일"
output: word_document
---

# 2번

## (b)번

```{r}
1-2*pnorm(-3/sqrt(1.54))
```

```{r}
1-2*pnorm(-3/sqrt(3))
```

# 6번

```{r}
library("urca")
data<-read.csv("c:\\temp\\PS6_FinancialDataforGARCH.csv",header=TRUE)
head(data)
KOSPI2<-data$KOSPI[3:length(data$KOSPI)]
```

## (a)

```{r}
KOSPI2<-as.numeric(KOSPI2)
KOSPI.adf<-ur.df(y=KOSPI2,lags=12,type='drift',selectlags='BIC')
summary(KOSPI.adf)
```

nonstationary하다는 것을 결과에서 확인할 수 있다. 따라서 log difference를 취한다.

```{r}
KOSPI3<-100*diff(log(KOSPI2))
```


## (b)번 & (c)번

```{r}
library(fGarch)
m1<-garchFit(data=KOSPI3,trace=F)
summary(m1)
```

Ljung-Box test들(standardized residuals and squared standardized residuals)의 p-value를 보면 모두 너무 커서 serial correlation이 없다는 것을 알 수 있다. 따라서 모델은 적합하다. 그리고 GARCH(1,1)의 결과가 나오기 때문에 ARCH effect가 있다고 할 수 있다.

## (d)번

```{r}
#install.packages("rugarch")
library(rugarch)
GJR.spec=ugarchspec(variance.model=list(moel="gjrGARCH",garchOrder=c(1,1)))
GJRfit=ugarchfit(data=KOSPI3,spec=GJR.spec)
GJRfit
```

no serial correlation을 확인할 수 있고 각각 test의 결과를 확인 할 수 있다.

## (e)번

Ljung Box test에서는 serial correlation이 없다는 것을 p-value를 통해 확는인할 수 있었다. 다른 test에서도 KOSPI변수는 GARCH(1,1)이 적합하다는 결과를 확인할 수 있다.