---
title: "금융계량 과제5"
author: "1602108 정유진"
date: "2018년 11월 15일"
output: word_document
---

# 1번

```{r}
library("urca")
```

```{r}
data=read.csv("c:\\temp\\MacroData.csv",header=TRUE)
attach(data)
head(data)
```

## (a)

```{r}
#AIC 낮을수록 좋은 모형
growth.ts1<-arima(output,order=c(3,0,3),include.mean=FALSE)
AIC(growth.ts1)
growth.ts2<-arima(output,order=c(3,0,2),include.mean=FALSE)
AIC(growth.ts2)
growth.ts3<-arima(output,order=c(3,0,1),include.mean=FALSE)
AIC(growth.ts3)
growth.ts4<-arima(output,order=c(3,0,0),include.mean=FALSE)
AIC(growth.ts4)
growth.ts5<-arima(output,order=c(2,0,3),include.mean=FALSE)
AIC(growth.ts5)
growth.ts6<-arima(output,order=c(2,0,2),include.mean=FALSE)
AIC(growth.ts6)
growth.ts7<-arima(output,order=c(2,0,1),include.mean=FALSE)
AIC(growth.ts7)
growth.ts8<-arima(output,order=c(2,0,0),include.mean=FALSE)
AIC(growth.ts8)
growth.ts9<-arima(output,order=c(1,0,3),include.mean=FALSE)
AIC(growth.ts9)
growth.ts10<-arima(output,order=c(1,0,2),include.mean=FALSE)
AIC(growth.ts10)
growth.ts11<-arima(output,order=c(1,0,1),include.mean=FALSE)
AIC(growth.ts11)
growth.ts12<-arima(output,order=c(1,0,0),include.mean=FALSE)
AIC(growth.ts12)
growth.ts13<-arima(output,order=c(0,0,3),include.mean=FALSE)
AIC(growth.ts13)
growth.ts14<-arima(output,order=c(0,0,2),include.mean=FALSE)
AIC(growth.ts14)
growth.ts15<-arima(output,order=c(0,0,1),include.mean=FALSE)
AIC(growth.ts15)
```

AIC는 낮을수록 좋은 모형을 의미한다. 따라서 growth.ts1의 AIC가 가장 낮으므로 ARMA(3,3)이 가장 최적의 모형이다. 

## (b)

```{r}
growth.ts1
```

s.e. 표 ㅍ준오차를 나타내고 ar과 ma밑에 있는 숫자가 추정치를 의미한다.

## (c)

```{r}
acf(output,main="ACF of output")
pacf(output,main="PACF of output")
```

# 2번

```{r}
data2<-read.csv("C:\\temp\\unitroot_sample.csv",header=TRUE)
head(data2)
```

```{r}
plot(data2$w,type="l")
plot(data2$x,type="l")
plot(data2$y,type="l")
plot(data2$z,type="l")
```

w는 time trenddhk drift가 있어보이고 x는 둘 다 존재하지 않는 것처럼 보인다. 그리고 y는 drift와 time trend가 있어보이지만 z는 drift만 있어보인다.

## w unitroot test

```{r}
w.adf<-ur.df(data2$w,lags=12,type='trend',selectlags='BIC')
summary(w.adf)
```

z.lag.1의 p-value를 보면 0.0315로 기각역에 있으므로 H0(unit root)을 기각해서 unit root가 아니다.

## x unitroot test

```{r}
x.adf<-ur.df(data2$x,lags=12,type='none',selectlags='BIC')
summary(x.adf)
```

lag는 한개를 선택했고 z.lag.1의 p-value를 보면 기각역에 속해서 H0(unit root)를 기각하여 unit root가 아니다.

## y unitroot test

```{r}
y.adf<-ur.df(data2$y,lags=12,type='trend',selectlags='BIC')
summary(y.adf)
```

z.lag.1을 보면 p-value가 기각역에 속해서 H0(unit root)을 기각시켜서 unit root가 아니다.

## z unitroot test

```{r}
z.adf<-ur.df(data2$z,lags=12,type='drift',selectlags='BIC')
summary(z.adf)
```

z.lag.1이 p-value값이 기각역에 속하여 H0(unit root)를 기각해서 unit root가 아니다.

# 3번

```{r}
A<-matrix(c(1,3,5,7,2,1,3,5,3,3,3,6,4,2,4,6),nrow=4)
b<-matrix(c(1,2,3,4),ncol=1)
solve(A,b)
```

# 4번

```{r}
A<-matrix(c(1,5,2,7,3,6), nrow=2)
B<-matrix(c(1,9,5,7,5,6), nrow=3)
t(A%*%B)
t(B)%*%t(A)
```

# 5번

```{r}
sum(diag(A%*%B))
sum(diag(B%*%A))
```

# 6번

```{r}
A<-matrix(c(1,3,2,5,3,2,6,4,5),nrow=3)
B<-matrix(c(1,0,1,3,4,0,4,3,8),nrow=3)
solve(A%*%B)
solve(B)%*%solve(A)
```

# 7번

```{r}
A<-matrix(c(1,3,2,5,3,2,6,4,5),nrow=3)
solve(t(A))
t(solve(A))
```

# 8번

```{r}
mean<-t(matrix(c(0.4,0.4,0.3),nrow=1))
cov<-matrix(c(0.04,0.016,0.004,0.016,0.160,0,0.004,0,0.04),nrow=3)
w<-t(matrix(c(0.4,0.4,0.3),nrow=1))
t(w)%*%mean
```

평균이다.

```{r}
sqrt(t(w)%*%cov%*%w)
```

표준오차이다.